臺灣花蓮地方法院刑事判決　　　　　　　 96年度訴字第391號
公　訴　人　臺灣花蓮地方法院檢察署檢察官
被　　　告　乙○○
　　　　　　　　　　（現於臺灣花蓮戒治所戒治中）
選任辯護人　魏辰州律師
上列被告因違反槍砲彈藥刀械管制條例案件，經檢察官提起公訴
（96年度偵字第3329號），本院判決如下：
    主  文
乙○○未經許可，持有可發射子彈具有殺傷力之改造手槍，處有
期徒刑貳年貳月，併科罰金新臺幣萬元，罰金如易服勞役，以
新臺幣壹仟元折算壹日。扣案之改造手槍壹支（槍枝管制編號00
00000000，含彈匣壹個）、直徑7.9±0.5mm之土造子彈顆、直
徑8.0±0.5mm之土造子彈貳顆，均沒收。
    事  實
一、乙○○明知具殺傷力之槍、彈均為管制物品，未經中央主管
    機關許可，不得任意持有，竟基於持有具殺傷力槍、彈之犯
    意，於94年1、2月間某日起，將具殺傷力之仿FN廠1910型改
    造手槍1支（槍枝管制編號0000000000，含彈匣1個）、直徑
    7.9±0.5mm之土造子彈5顆及直徑8.0±0.5mm之土造子彈3顆
    ，置放在花蓮縣花蓮市○○○○街10號5樓之1住處，未經許
    可而持有之。嗣於96年2月28日下午2時許，為警在上址搜索
    查獲，並扣得上揭改造手槍1支、子彈8顆（其中直徑7.9±0
    .5mm 之土造子彈2顆、直徑8.0±0.5mm之土造子彈1 顆，業
    因送鑑試射而不具殺傷力。又起訴書原載乙○○尚持有彈匣
    1個、空彈殼1顆、不具殺傷力之底火75顆、槍管1只、滑套1
    個、撞針1只、彈簧3只、卡筍1 只等物部分，業據公訴人當
    庭陳明予以減縮），始悉上情。
二、案經花蓮縣警察局吉安分局移送臺灣花蓮地方法院檢察署檢
    察官偵查起訴。
    理  由
一、上揭事實，業據被告乙○○於本院審理時坦承不諱，核與證
    人張豐菊、江慶園於警詢之證述相符（被告及辯護人就此均
    表示對證據能力無意見，且未於言詞辯論終結前聲明異議，
    經本院審酌該言詞陳述作成時之情況，並無不適當之情形，
    依刑事訴訟法第159條之5第1項、第2項之規定，上開證人警
    詢之陳述均具證據能力），並有卷附現場照片4 幀及經警查
    扣之上揭改造手槍1支、子彈8顆可資佐證。另上揭扣案槍、
    彈，經送內政部警政署刑事警察局以性能檢驗法、試射法鑑
    定結果，認送鑑改造手槍1 支（槍枝管制編號0000000000，
    含彈匣1 個），係仿FN廠1910型半自動手槍製造之槍枝，換
    裝土造金屬槍管而成，雖欠缺保險鈕，惟不影響其擊發功能
    ，經裝填具底火之適用彈殼測試，可擊發，應可供擊發適用
    子彈使用，研判具殺傷力；又送鑑子彈5 顆，認均係土造子
    彈，具直徑為7.9±0.5mm金屬彈頭，採樣2 顆試射，可擊發
    ，認具殺傷力；又送鑑子彈3 顆，認均係土造子彈，具直徑
    為8.0±0.5mm金屬彈頭，採樣1 顆試射，可擊發，認具殺傷
    力，此有該局96年4 月26日刑鑑字第0960043595號槍彈鑑定
    書1份在卷可稽，足見被告所持有前揭改造手槍 1支、子彈8
    顆，均具殺傷力無訛。是被告自白與事實相符，應可採信，
    本件事證明確，被告犯行堪以認定，應予依法論科。
二、核被告所為，係犯槍砲彈藥刀械管制條例第8條第4項未經許
    可持有可發射子彈具有殺傷力之改造手槍罪及同條例第12條
    第4 項未經許可持有子彈罪。被告同時持有上揭槍、彈之行
    為，觸犯上開二罪名，為想像競合犯，應依刑法第55條之規
    定，從一重之未經許可持有可發射子彈具有殺傷力之改造手
    槍罪處斷。又被告雖未經許可持有上開槍、彈，行為可議，
    然其係因不諳法律而誤觸刑章，且依卷內資料亦查無其持有
    槍彈欲供不法使用，危害社會治安程度尚非重大，本院認如
    量以最低度之法定本刑3 年以上有期徒刑，尚嫌過重，在客
    觀上足以引起一般同情，顯可憫恕，爰依刑法第59條之規定
    酌減其刑。爰審酌被告持有具殺傷力之槍彈，對社會具有潛
    在危險性，威脅社會秩序及人民之生命、身體安全，惟念被
    告尚無將之為不法使用，暨其素行、持有之動機、目的及犯
    罪後已坦承犯行，態度良好等一切情狀，量處如主文所示之
    刑，並就併科罰金部分諭知易服勞役之折算標準，以示懲儆
    。又扣案之改造手槍1 支（槍枝管制編號0000000000，含彈
    匣1個）、直徑7.9±0.5mm之土造子彈3顆及直徑8.0±0.5mm
    之土造子彈2 顆，均為非經主管機關許可不得持有之物，係
    屬違禁物，均應依刑法第38條第1項第1款之規定宣告沒收。
    至扣案直徑7.9±0.5mm之土造子彈2 顆及直徑8.0±0.5mm之
    土造子彈1 顆，因鑑驗時經試射擊發，不再具子彈之外形及
    功能，已非違禁物，僅剩餘之彈殼、彈頭，又非供犯罪所用
    之物，自無庸諭知沒收，併此敘明。
據上論斷，應依刑事訴訟法第299條第1項前段，槍砲彈藥刀械管
制條例第8條第 4項、第12條第4項，刑法第11條前段、第55條、
第59條、第42條第3項、第38條第1項第1款，判決如主文。
本案經檢察官甲○○到庭執行職務
中　　華　　民　　國　　96　　年　　11　　月　　7 　　日
                  刑事第一庭 審判長法 官  張健河
                                   法 官  湯國杰
                                   法 官  吳韻馨
上列正本證明與原本無異。
如對本判決不服，應於送達後10日內，向本院提出上訴狀。
（上訴狀應記載具體上訴理由並應抄附繕本）
中　　華　　民　　國　　96　　年　　11　　月　　7 　　日
                                   書記官
附錄本判決論罪之法律條文：
槍砲彈藥刀械管制條例第8條、第12條
槍砲彈藥刀械管制條例第8條第4項：
未經許可，持有、寄藏或意圖販賣而陳列第 1 項所列槍枝者，處
 3年以上10年以下有期徒刑，併科新臺幣700萬元以下罰金。
槍砲彈藥刀械管制條例第12條第4項：
未經許可，持有、寄藏或意圖販賣而陳列子彈者，處 5 年以下有
期徒刑，併科新台幣 300 萬元以下罰金。
